【裁判字號】    97,上訴,3155
【裁判日期】    971222
【裁判案由】    違反毒品危害防制條例
【裁判全文】
臺灣高等法院臺中分院刑事判決        97年度上訴字第3155號
上  訴  人
即  被  告  甲○○
上列上訴人因違反毒品危害防制條例案件，不服臺灣臺中地方法
院九十七年度訴字第三八五二號中華民國九十七年十月二十九日
第一審判決（起訴案號：臺灣臺中地方法院檢察署九十七年度毒
偵字第四六二一號），提起上訴，本院判決如下：
    主  文
上訴駁回。
    理  由
一、按不服地方法院之第一審判決而上訴者，須提出上訴書狀，
    並應敘述具體理由，此為上訴必備之程式；其所提出之書狀
    未敘述上訴理由，或僅曾以言詞陳述上訴理由者，均應於上
    訴期間屆滿後二十日內補提理由書於第一審法院；第一審法
    院經形式審查，認逾期未補提上訴理由者，應定期間命補正
    ，逾期未補正者，為上訴不合法律上之程式，應以裁定駁回
    ；倘已提出上訴理由，但所提非屬具體理由者，則由第二審
    法院以上訴不合法律上之程式，判決駁回；以上於刑事訴訟
    法第三百五十條、第三百六十一條、第三百六十二條、第三
    百六十七條定有明文。而所謂「具體理由」，必係依據卷內
    既有訴訟資料或提出新事證，指摘或表明第一審判決有何採
    證認事、用法或量刑等足以影響判決本旨之不當或違法，而
    構成應予撤銷之理由，始克當之；倘僅泛言原判決認定事實
    錯誤、違背法令、量刑失之過重或輕縱，而未依上揭意旨指
    出具體事由，或形式上雖已指出具體事由，然該事由縱使屬
    實，亦不足以認為原判決有何不當或違法者，皆難謂係具體
    理由（最高法院九十七年台上字第八九二號刑事判決意旨參
    照）。
二、經查本案上訴人即被告甲○○（以下簡稱為被告）不服原審
    判決提起上訴，經核上訴狀之記載，係以：伊並未持有毒品
    ，亦未施用毒品，警員至伊之住所實施搜索並未發現毒品，
    至於在案外人陳美枝處所發現之毒品，則與伊無關，本案警
    員以伊係毒品人口，未經伊之同意強行採尿，封口亦是警員
    所為，分明是栽贓，盼能送請鑑定毒品袋是否有伊之指紋等
    等情詞，上訴指摘原判決對伊論罪科刑不當。惟本案原判決
    係依據被告於原審法院審理時之自白、被告被警查獲時經警
    採集尿液之臺中縣警察局清水分局委託鑑驗尿液代碼與真實
    姓名對照表、中山醫學大學附設醫院檢驗科藥物檢測中心九
    十七年七月三十一日之尿液檢驗報告（呈嗎啡陽性反應）等
    證據，而認定被告有於九十七年七月二十日上午某時許，在
    臺中縣大肚溪某堤防處，以注射針筒注射之方式，施用海洛
    因一次之犯行；經核並無不合。至於被告上訴意旨所指稱之
    毒品袋，本案原審判決並未認定係屬被告所有；而被告於原
    審法院審理時，經原審法院提示上開委託鑑驗尿液代碼與真
    實姓名對照表、尿液檢驗報告，被告亦表示沒有意見；被告
    於本案再以上開情詞提起上訴，依其上訴意旨所指摘之事項
    ，尚不足以認為原判決有何不當或違法，顯非屬具體理由，
    核之上揭說明，應認其上訴違背法律上之程式，應予以駁回
    ，並不經言詞辯論為之。
三、爰依刑事訴訟法第三百六十七條前段、第三百七十二條判決
    如主文。
中    華    民    國    97    年    12    月    22    日
            刑事第三庭   審判長法  官   王  增  瑜
                               法  官   梁  堯  銘
                               法  官   廖  柏  基
上列正本證明與原本無異。
如不服本判決應於收受送達後十日內向本院提出上訴書狀，其未
敘述上訴之理由者，並得於提起上訴後十日內向本院補提理由書（
均須按他造當事人之人數附繕本）「切勿逕送上級法院」。
                               書記官   曾  煜  智
中    華    民    國    97    年    12    月    22    日


司法院資訊處製作；財團法人民間司法改革基金會備份。
